臺灣臺北地方法院刑事判決　　　　　　　 96年度訴字第721號
公　訴　人　臺灣臺北地方法院檢察署檢察官
被　　　告　甲○○
上列被告因違反毒品危害防制條例案件，經檢察官提起公訴（96
年度毒偵字第1176號），被告於準備程序進行中就被訴事實為有
罪之陳述，由本院合議庭裁定以簡式審判程序審理，判決如下：
    主  文
甲○○施用第一級毒品，累犯，處有期徒刑捌月，扣案之第一級
毒品海洛因驗餘淨重零點壹零肆捌公克沒收銷燬之，包裝上開海
洛因毒品之空袋壹個、注射針筒壹支均沒收之；又施用第二級毒
品，累犯，處有期徒刑伍月，扣案之第二級毒品安非他命淨重零
點貳公克沒收銷燬之，包裝上開安非他命毒品之空袋壹個、吸食
器壹個均沒收之。應執行有期徒刑壹年，扣案之第一級毒品海洛
因驗餘淨重零點壹零肆捌公克、第二級毒品安非他命淨重零點貳
公克均沒收銷燬之，包裝上開海洛因、安非他命毒品之空袋貳個
、注射針筒壹支、吸食器壹個均沒收之。
    事  實
一、甲○○前於民國83年間因煙毒案件，經本院判處有期徒刑3
    年2 月，嗣經上訴後，為臺灣高等法院判決駁回上訴確定，
    送監執行後，於85年11月26日因縮短刑期假釋出獄，假釋期
    間並付保護管束；惟甲○○於上開保護管束期間因另犯煙毒
    案件，經臺灣板橋地方法院判處有期徒刑3年2月，上訴後，
    為臺灣高等法院判決駁回上訴確定，並與前開假釋經撤銷後
    之殘刑1年9月23日併付執行，於90年1 月21日因縮短刑期假
    釋出獄，假釋期間並付保護管束；惟甲○○於保護管束期間
    ，又於90年間因施用第一、二級毒品案件，經觀察、勒戒後
    ，認有繼續施用毒品之傾向，經檢察官聲請強制戒治並提起
    公訴（甲○○於87年間初犯施用毒品案件，經觀察、勒戒後
    ，因認無繼續施用毒品之傾向，經檢察官為不起訴處分確定
    ），為本院裁定令入戒治處所施以強制戒治，嗣因戒治成效
    評定為合格，復經本院裁定停止戒治，所餘戒治期間付保護
    管束，於92年1 月23日出所；起訴部分，其所犯施用第一、
    二級毒品案件，經本院分別判處有期徒刑9月、4月，並定應
    執行有期徒刑1年確定，與前開假釋（第2次假釋）經撤銷後
    之殘刑2年2月10日併付執行，於95年1 月13日因縮短刑期執
    行完畢出獄。
二、甲○○有前開之刑罰處遇及毒品勒戒、戒治之前案紀錄，詎
    仍不知悔改，且未戒除毒癮，於前開強制戒治執行完畢釋放
    後5年內，又基於施用第一級毒品之犯意，於96年3月28日20
    時許，在臺北市○○區○○街26巷11之1號2樓住處，以將第
    一級毒品海洛因摻水置於注射針筒內注射之方式，施用第一
    級毒品海洛因；又基於施用第二級毒品之犯意，在上開時間
    、地點，以將第二級毒品甲基安非他命置於玻璃球吸食器內
    用火燒烤成煙之方式，施用第二級毒品甲基安非他命。嗣於
    96年3 月29日13時10分許，為警在上址執行搜索時查獲，並
    扣得第一級毒品海洛因1 包（毛重0.3480公克，淨重0.1080
    公克）、第二級毒品安非他命1 包（毛重0.4公克，淨重0.2
    公克）、注射針筒1支、吸食器1個，經採尿送驗，其結果呈
    「嗎啡、可待因陽性」、「甲基安非他命、安非他命陽性」
    反應，而查悉上情。
三、案經臺北市政府警察局萬華分局報請臺灣臺北地方法院檢察
    署檢察官偵查起訴。
    理  由
一、上開事實，業據被告甲○○於本院審理中坦白承認，並有臺
    北市政府警察局偵辦毒品案件尿液檢體委驗單、台灣尖端先
    進生技醫藥股份有限公司濫用藥物檢驗報告在卷及注射針筒
    1支、吸食器1個扣案可稽，而所扣得之米黃色粉末1 包，經
    送驗結果，確含第一級毒品海洛因成分（毛重0.3480公克、
    淨重0.1080公克，取樣0.0032公克，餘重0.1048公克）；扣
    得之顆粒1 包，亦含有安非他命成分，淨重0.2 公克（毛重
    0.4 公克），此分別有交通部民用航空局航空醫務中心96年
    4月30日航藥鑑字第0960307號鑑定書、臺北市政府警察局萬
    華分局查獲涉嫌毒品危害防制條例毒品初步鑑驗報告單在卷
    可憑，堪認被告之自白與事實相符。又被告前因施用毒品案
    件，經觀察、勒戒後，認無繼續施用毒品之傾向，為臺灣宜
    蘭地方法院檢察署檢察官於87年10月15日以87年度偵字第33
    28號為不起訴處分確定；又於90年間因施用第一、二級毒品
    案件，經觀察、勒戒後，認有繼續施用毒品之傾向，為本院
    裁定令入戒治處所施以強制戒治，嗣因戒治成效評定為合格
    ，復經本院裁定停止戒治，所餘戒治期間付保護管束，於92
    年1 月23日出所（於92年6月2日保護管束期滿）等情，有台
    灣高等法院被告前案紀錄表在卷可參。本件事證明確，被告
    於前開強制戒治執行完畢釋放後5 年內，再犯本件毒品危害
    防制條例第10條第1項、第2項施用第一、二級毒品之犯行，
    可以認定。
二、查海洛因屬毒品危害防制條例第2條第2項第1 款所列之第一
    級毒品，而甲基安非他命係屬同條項第2 款所列之第二級毒
    品，故核被告所為，係犯毒品危害防制條例第10條第1 項之
    施用第一級毒品罪及同條第2 項之施用第二級毒品罪。被告
    各次持有毒品進而施用，其持有之低度行為應為施用之高度
    行為所吸收，均不另論罪。被告所犯上開施用第一級毒品罪
    及施用第二級毒品罪2 罪，犯意各別，罪名互異，應予分論
    併罰。
三、又被告有如犯罪事實欄所記載經執行有期徒刑完畢之犯罪前
    案紀錄，此有前開臺灣高等法院被告前案紀錄表在卷可按，
    其於受徒刑之執行完畢後，5 年以內故意再犯本案有期徒刑
    以上之2罪，均為累犯，應分別依刑法第47條第1項之規定，
    加重其刑。爰審酌被告前有多次刑事前案紀錄，素行不佳；
    且不思其正值壯年，卻長期耽溺於戕身之物，前經刑罰處遇
    及毒品勒戒、戒治後，仍不知戒絕毒品，藉口受朋友誘惑，
    再犯本件施用毒品之犯行，顯見其對於毒品之依賴性甚高，
    自我把持、控制之能力亦顯不佳；惟被告犯罪後尚能坦承犯
    行，態度良好，以及其目前無業，學歷為高中肄業等一切情
    狀，分別量處如主文所示之刑，並定其應執行之刑，以資警
    惕。
四、扣案之海洛因驗餘淨重0.1048 公克、安非他命淨重0.2公克
    ，分別係第一級毒品及第二級毒品，應均依毒品危害防制條
    例第18條第1 項前段之規定沒收銷燬之。至上開包裝海洛因
    、安非他命之包裝袋2 個，均係用於包裹毒品之外包裝，以
    防毒品裸露、潮濕，便於攜帶施用；扣案之注射針筒1支、
    吸食器1 個，分別係供被告施用第一、二級毒品之用，均為
    供被告施用毒品所用之物，且屬被告所有等情，業據被告供
    承在卷，且非屬專供施用毒品所用之器具，爰均依刑法第38
    條第1項第2款規定沒收之。
五、據上論結，應依刑事訴訟法第273 條之1第1項、第299條第1
    項前段，毒品危害防制條例第10條第1項、第2項、第18條第
    1項前段，刑法第11條前段、第47條第1項、第51條第5 款、
    第38條第1項第2款，判決如主文。
本案經檢察官陳重言到庭執行職務。
中　　華　　民　　國　　96　　年　　6 　　月　　29　　日
                  刑事第十三庭    法  官  李明益
以上正本證明與原本無異。
如不服本判決，應於判決送達後10日內向本院提出上訴狀 (應抄
附繕本)。
                                  書記官  劉穗筠
中　　華　　民　　國　　96　　年　　7　　 月　  2　 　日
毒品危害防制條例第10條
施用第一級毒品者，處 6 月以上 5 年以下有期徒刑。
施用第二級毒品者，處 3 年以下有期徒刑。
